【裁判字號】    91,訴,292
【裁判日期】    920812
【裁判案由】    違反槍砲彈藥刀械管制條例
【裁判全文】
臺灣桃園地方法院刑事判決                          九十一年度訴字第二九二號
    公  訴  人  臺灣桃園地方法院檢察署檢察官
    被      告  甲○○即起訴.
右列被告因違反槍砲彈藥刀械管制條例案件，經檢察官提起公訴（九十年度偵字第二
一０九八號），本院判決如左：
        主  文
甲○○未經許可，寄藏可發射子彈具有殺傷力之改造手槍，累犯，處有期徒刑壹年貳
月，併科罰金新台幣伍萬元，罰金如易服勞役，以銀元參佰元即新台幣玖佰元折算壹
日。
扣案貝瑞塔改造手槍壹把（含彈匣壹個，槍枝管制編號：0000000000號）
沒收之。
    事  實
一、甲○○前曾於民國八十四年間因違反麻醉藥品管理條例案件，經本院於八十四年
    十一月二十八日以八十四年度易字第四七五五號判決判處有期徒刑七月，上訴後
    ，經臺灣高等法院於八十五年二月十四日以八十五年度上易字第五六七號判決駁
    回上訴，於同年六月二十八日確定，並於八十六年一月二十三日假釋交付保護管
    束期滿，以執行完畢論，詎猶不知悛悔。
二、甲○○（即起訴書所載邱建邦，於偵查中冒名邱建邦應訊），明知姓名年籍不詳
    ，綽號「柏慶」之成年男子，於九十年十一月下旬間某日，在友人乙○○所提供
    位於桃園縣中壢市○○路六七０號九樓之二之暫居處，交付與伊之貝瑞塔改造手
    槍一把（槍枝管制編號為0000000000號）、九０手槍制式子彈一顆，
    均具殺傷力，非經許可不得無故持有、寄藏，竟仍予以收受寄藏於上址。迄至同
    年十二月四日十六時三十分許，桃園縣警察局龜山分局員警至上址查緝乙○○所
    涉毒品案件時，甲○○因知無法繼續掩飾犯行，而主動向警員黃子龍供出上情，
    並交出上開貝瑞塔改造手槍一把、九０手槍制式子彈一顆，以及克拉克改造手槍
    一支（未證明有殺傷力）與火藥（毛重二十二公克）、空彈殼二十二顆等物。
三、案經桃園縣警察局龜山分局報請臺灣桃園地方法院檢察署檢察官偵查起訴。
    理  由
一、訊據被告甲○○對於持有、寄藏前揭事實欄所載之改造槍枝、子彈之犯罪事實，
    迭於警、偵訊及本院審理時均坦承不諱，復有改造貝瑞塔手槍一支及九０手槍制
    式子彈一顆扣案可稽。又上開改造貝瑞塔手槍及九０手槍制式子彈，經送請內政
    部警政署刑事警察局鑑定結果，認扣案之貝瑞塔改造手槍一支（槍枝管制編號為
    0000000000號），認係仿ＢＥＲＥＴＴＡ廠半自動手槍製造之金屬玩
    具手槍更換土造金屬槍管改造而成，機械性能良好，具殺傷力；九０手槍制式子
    彈一顆，係口徑九毫米之半自動手槍用制式子彈，彈底標記為「ＷＩＮＬＵＧＥ
    Ｒ９ｍｍ」，彈底具凹痕，經試射結果，可擊發，認具殺傷力等情，有該局九十
    年十二月十七日刑鑑字第二三○三四二號號鑑驗通知書乙紙附卷可參。此外，復
    有照片八幀在卷足憑，是被告上開持有、寄藏具殺傷力之改造槍枝、子彈之犯行
    已堪認定。
二、至於被告嗣於本院審理中雖另辯稱：本次扣案之槍枝、子彈，係伊於八十七年四
    月中旬間某日，在其向友人鍾昌明借住之桃園縣大溪鎮○○○街九九巷十七號住
    處，受年籍姓名不詳綽號「阿閩」（或阿敏）之成年男子所託而代為保管，而「
    阿閩」尚同時交付其所有之制式零點四五吋子彈一顆（此部分另經本院節股以八
    十九年訴字第一六七一號審理判決，下簡稱前案）。嗣因伊自八十七年四月十五
    日起，至九十年二月二十八日止，另案在台灣桃園監獄服刑。迄至九十年三月一
    日出監後，因無法聯絡「阿閩」其人，且因他案再遭通緝，遂再於九十年十一月
    間某日將上開槍、彈持往桃園縣中壢市○○路六七０號九樓之二友人乙○○提供
    之暫居處藏放，因認本案與前案為同一案件云云。惟查：本案扣得之改造槍彈，
    確係綽號「柏慶」之成年男子，於九十年十一月下旬間某日，在友人乙○○所提
    供位於桃園縣中壢市○○路六七０號九樓之二之暫居處，交付予被告之情，業據
    被告甲○○於警訊中及偵查中均坦承不諱（見偵查卷第六頁、第二十五頁），惟
    其卻於本院審理中翻異前詞，已堪置疑。且查，被告於前案九十一年一月七日審
    理時，已當庭供稱：並未寄藏槍枝等語，業經本院調取該卷稽核明確。且參以前
    後二案查獲之時間相距達三年六月有餘，扣得子彈之種類、口徑又非一致，均難
    認係同次交付之物。且被告既於九十年三月一日即出監在外，倘本案扣得之槍、
    彈果係「阿閩」於八十七年四月間一併寄放，自有充足之時間交還，衡情應無另
    行變更藏放地點之必要。據此足見被告於本案之寄藏槍、彈行為顯係另行起意，
    而與前案無涉。此部分並經本院前案為相同之認定，足認被告上開所辯二案為同
    一案件云云，要無可採。
三、查槍砲彈藥刀械管制條例第四條第一項第一款所稱之「其他可發射金屬或子彈具
    有殺傷力之各式槍枝」，係指：改造模型槍以外經製造或改造具有殺傷力之其他
    槍枝而言（以玩具槍改造並具殺傷力者，亦屬之）。核被告甲○○所為係犯槍砲
    彈藥刀械管制條例第十一條第四項之未經許可，寄藏可發射子彈具有殺傷力之改
    造手槍罪，及同條例第十二條第四項之未經許可，寄藏子彈罪。又寄藏係指受託
    寄存並為藏匿，受託保管之人於事理本質上當然持有該標的物，故保管本身即為
    寄藏概念之核心，保管行為本身即為持有，而持有顯係受寄之當然結果（最高法
    院七十四年臺上字第三四○○號判例可資參照），是持有行為既係寄藏行為之當
    然結果，自不得另論持有罪，又被告以一行為而同時寄藏一把改造手槍及一顆子
    彈，為想像競合犯，應依刑法第五十五條之規定，從一重之槍砲彈藥刀械管制條
    例第十一條第四項之未經許可，寄藏可發射子彈具有殺傷力之改造手槍罪處斷。
    再查，被告係自行向桃園縣警察局龜山分局警員黃子龍坦承上開持有槍彈之情，
    雖經證人黃子龍於本院訊問時證述屬實，然稽之其自白之時係冒用他人名義，顯
    見並無依法接受裁判之意，與刑法第六十二條前段之自首規定尚屬有間，附此敘
    明。又查被告有事實欄所載之犯罪科刑執行情形，有台灣高等法院被告全國前案
    記錄表案、台灣桃園地方法院檢察署刑案資料查註記錄表分別在卷可稽，其於五
    年內再犯本件有期徒刑以上之罪，為累犯，應依刑法第四十七條規定加重其刑。
    爰審酌被告之品行、犯罪之動機、手段、犯罪所生之危害及犯罪後已坦承犯行，
    深具悔意，犯罪後態度尚稱良好等一切情狀，爰量處如主文所示之刑，並就併科
    罰金刑部分，諭知易服勞役之折算標準。
四、扣案之貝瑞塔改造手槍一把（槍枝管制編號為0000000000號）係違禁
    物，應依刑法第三十八條第一項第一款之規定，宣告沒收之。又九０手槍制式子
    彈一顆，已經試射擊發而滅罄，無庸為沒收之諭知。至於同時扣案之空彈殼二十
    二顆、火藥二十二公克等物，核與被告上開犯行無關，亦非屬違禁物，不在本件
    沒收之列。
五、另同時經警查扣之克拉克改造手槍一支，經送請內政部警政署刑事警察局鑑驗結
    果：認係仿GLOCK廠半自動手槍製造之玩具手槍，將塑膠槍管內之阻物拆除並加
    裝金屬襯管改造而成，槍管為塑膠材質，以打擊底火（藥）引爆子彈內火藥為發
    射動力，機械性能良好。然因槍管為塑膠材質，為免試射爆裂造成之碎片傷及持
    槍試射者，故未經內政部警政署刑事警察局測試鑑定為具殺傷力，有該局前開函
    文附卷可稽。本院認尚難遽以認定為槍砲彈藥刀械管制條例管制之客體，惟此部
    分如能成罪，即與前開部分具有想像競合之裁判上一罪關係，爰不另為無罪之諭
    知，併此敘明。
據上論斷，應依刑事訴訟法第二百九十九條第一項前段，槍砲彈藥刀械管制條例第十
一條第四項、第十二條第四項，刑法第十一條前段、第五十五條、第四十二條第二項
、第四十七條、第三十八條第一項第一款，罰金罰鍰提高標準條例第二條，現行法規
所定貨幣單位折算新臺幣條例第二條，判決如主文。
本案經檢察官魏雯祈到庭執行職務。
中      華      民      國    九十二    年      八      月     十二     日
                                臺灣桃園地方法院刑事第一庭
                                      法  官  陳  永  來
右正本證明與原本無異。
如不服本判決，應於判決送達後十日內向本院提出上訴狀( 應附繕本 )，上訴於
臺灣高等法院。
                                      書記官  洪  明  媚
中      華      民      國    九十二    年      八      月     十二     日
附錄論罪科刑依據之法條：槍砲彈藥刀械管制條例第十一條第四項。
槍砲彈藥刀械管制條例第十一條：
未經許可，製造、販賣或運輸第四條第一款所稱其他可發射金屬或子彈具有殺傷力之
各式槍砲者，處五年以上有期徒刑，併科新台幣一千萬元以下罰金。
未經許可，轉讓、出租或出借前項所列槍砲者，處三年以上十年以下有期徒刑，併科
新台幣七百萬元以下罰金。
意圖供自己或他人犯罪之用，而犯前二項之罪者，處無期徒刑或七年以上有期徒刑，
併科新台幣一千萬以下罰金。
未經許可，持有、寄藏或意圖販賣販賣而陳列第一項所列槍砲者，處一年以上七年以
下有期徒刑，併科新台幣七百萬元以下罰金。
第一項至第三項之未遂犯罰之。


司法院資訊處製作；財團法人民間司法改革基金會備份。
